【裁判字號】    97,上訴,345
【裁判日期】    970306
【裁判案由】    毒品危害防制條例
【裁判全文】
臺灣高等法院刑事判決                 97年度上訴字第345號
上  訴  人
即  被  告  甲○○
上列上訴人因毒品危害防制條例案件，不服臺灣基隆地方法院96
年度訴字第850號，中華民國96年11月29 日第一審判決（起訴案
號：臺灣基隆地方法院檢察署96年度毒偵字第2020號），提起上
訴，本院判決如下：
    主  文
上訴駁回。
    事  實
一、甲○○前因施用第1級毒品及第2級毒品案件，先後2 次經觀
    察、勒戒後，均認無繼續施用毒品之傾向，業經臺灣基隆地
    方法院檢察署檢察官於民國（下同）87 年10月31日及89年2
    月24日，分別以88年度偵字第4864號、89年度毒偵緝字第56
    號及89年度毒偵字第643 號為不起訴處分確定；又因施用第
    1級毒品，經原審裁定先送強制戒治（於91年3月29日戒治期
    滿），並經臺灣基隆地方法院檢察署檢察官提起公訴，經原
    審於89年12月26 日，以89年度訴字第496號判決判處有期徒
    刑8月確定，於91年11月29日執行完畢；再因施用第1級毒品
    ，經臺灣基隆地方法院檢察署檢察官提起公訴，經原審於93
    年11月27日，以93年度訴字第380號判決判處有期徒刑1年確
    定，於94年9月20 日執行完畢。猶不知戒除毒癮，復基於施
    用第1級毒品海洛因之犯意，於96年8月25 日下午6時許，在
    基隆市安樂區○○○街32巷13之2 號住處，以針筒注射之方
    式，施用第一級毒品海洛因1次。嗣於96年8月26日7時20 分
    許，在上址住處前，為警持原審法官核發之搜索票查獲，並
    扣得第一級毒品海洛因1包淨重2.62公克及注射針筒1支，經
    採其尿液送驗結果，呈嗎啡陽性反應，始知上情。
二、案經台北縣政府警察局瑞芳分局報告臺灣基隆地方法院檢察
    署偵查起訴。
    理  由
壹、程序事項：
    本件被告甲○○所犯者非為死刑、無期徒刑、最輕本刑為3
    年以上有期徒刑之罪或高等法院管轄第一審案件，其先就被
    訴事實為有罪之陳述，經告知其簡式審判程序之要旨，並聽
    取公訴人、被告之意見後，本院裁定以簡式審判程序進行本
    案之審理。
貳、實體事項：
一、認定事實所依據之證據及理由：
  (一)被告自白：被告於原審及本院審理中自白其於前述時、地施
    用第一級海洛因之犯行事實，其任意自白核與下列事證相符
    ，應堪可採為證據。
  (二)尿液檢驗結果：台灣檢驗科技股份有限公司濫用藥物檢驗報
    告1 紙，足證被告經警查獲後採集之尿液經檢驗結果，呈施
    用第一級毒品海洛因代謝後之嗎啡陽性反應。
  (三)扣案物證：扣案之被告所有第一級毒品海洛因1 包，驗餘淨
    重為2.62公克，有法務部調查局96年10月1日調科壹字第096
    23070680號鑑定書1 紙在卷可稽，並有扣案之被告所有裝置
    上開第一級毒品海洛因之包裝袋1個、注射針筒1支可資佐證
    。
  (四)臺灣高等法院被告前案紀錄表在卷可按，足證被告確有如事
    實欄所載之觀察勒戒、徒刑執行等情形。
二、論罪及科刑之理由：
  (一)查海洛因係毒品危害防制條例所列管之第一級毒品，此為該
    條例第2條第2項第1款所明定。按犯毒品危害防制條例第 10
    條施用毒品之罪者，檢察官應聲請法院裁定，令被告入勒戒
    處所觀察、勒戒，令勒戒處所陳報，認受觀察、勒戒人無繼
    續施用品傾向者，應即釋放，並為不起訴之處分；認有繼續
    施用毒品傾向者，則由檢察官聲請法院裁定令入戒治處所強
    制戒治，俟強制戒治期滿，再行釋放，並由檢察官為不起訴
    處分。惟依上揭規定觀察勒戒或強制戒治執行完畢釋放後，
    5 年內再犯施用毒品罪者，檢察官應依法追訴，毒品危害防
    制條例第20條第1項、第2項、第23條第2項分別定有明文。
  (二)核被告所為，係犯毒品危害防制條例第10條第1 項之施用第
    一級毒品罪。被告持有第一級毒品海洛因之低度行為，應為
    施用第一級毒品之高度行為所吸收，不另論罪。
  (三)又被告前曾受事實欄所載有期徒刑之執行，有臺灣高等法院
    被告前案紀錄表在卷可稽，其於有期徒刑之執行完畢後，5
    年內再犯有期徒刑以上之罪，為累犯，應加重其刑。
  (四)原審適用毒品危害防制條例第23條第2項、第10 條第1項、
    第18條第1項前段，刑法第11條前段、第47條、第38條第1項
    第2 款，並審酌被告犯罪之動機，曾有施用毒品前科仍不知
    悔改、戒除，一再持有、施用毒品，惟犯罪後坦承犯行，且
    所犯之施用毒品犯行乃戕害自己身心健康，尚未危及他人等
    一切情狀，量處有期徒刑捌月。
  (五)原審並認扣案之第一級毒品海洛因，驗餘淨重為2.62公克，
    應依毒品危害防制條例第18條第1 項前段之規定，宣告沒收
    銷燬之。另扣案之裝置上開第一級毒品海洛因之包裝袋1 個
    、注射針筒1 支，雖非專供施用毒品之器具，惟係被告所有
    ，供本案犯罪之所用之物，業據被告於原審審理時供明在卷
    ，依刑法第38條第1項第2款之規定，宣告沒收。
三、經核原審認事用法均無不合，審酌刑法第57條各款情形後之
    量刑亦稱妥適，被告上訴以其已接受戒毒治療求為減輕，核
    無理由，應予以駁回。
據上論斷，應依刑事訴訟法第368條，判決如主文。
本案經檢察官劉斐玲到庭執行職務。
中    華    民    國    97    年    3     月    6     日
                  刑事第十一庭審判長法  官 張連財
                                    法  官 林明俊
                                    法  官 楊照男
以上正本證明與原本無異。
如不服本判決，應於收受送達後十日內向本院提出上訴書狀，其
未敘述上訴之理由者並得於提起上訴後十日內向本院補提理由書
（均須按他造當事人之人數附繕本）。
                                    書記官 陳秋雄
中    華    民    國    97    年    3     月    6     日
附錄：本案論罪科刑法條全文
毒品危害防制條例第10條第1項
施用第一級毒品者，處6月以上5年以下有期徒刑。


司法院資訊處製作；財團法人民間司法改革基金會備份。
